# 请教陈版，与锁货相关的下述交易如何处理更合理？

提问人：kuaiji2 时间：2019-05-16 14:00:07
陈版您好！实际业务中遇到这样一个情况：某公司基于长期行业经验的自信和为降低采购成本，向某期货公司下属的贸易公司购买原料，并锁定价格，主要条款如下：现在签订一份 3 个月后交货的合同，付一定比例保证金；到期交货前，保证金自动冲抵货款，公司需将剩余货款付清。
实际执行中，每一签订的合同，基本均实际交货，但有一份合同例外。该份合同情况如下：到期交货时，公司拿不出全部货款，公司就让贸易公司先放置一段时间；等公司有钱去提货时，贸易公司手中又没货了，这样一来一回两个回合，货物实际价格在往下降，但仍高于公司签订该份合同时约定的价格，但市场趋势是仍往下降，但公司一时又拿不出钱提货，所以，就立即委托贸易公司将该批货转卖，卖出风险由公司承担，最终，贸易公司帮公司卖出了较合同价高的价格，即帮助公司获取了利得。仅针对该笔业务，我们如何处理较为合适？

回答人：chenyiwei
从“到期交货时，公司拿不出全部货款，公司就让贸易公司先放置一段时间；
等公司有钱去提货时，贸易公司手中又没货了” 这一点来看，贸易公司的仓库中并没有指定专门针对该合同的备货，直到公司指令贸易公司将货物卖出时，公司才享有或承担了特定存货所有权上的主要风险和报酬。此时应先确认存货采购和应付账款，随即对委托贸易公司出售业务进行会计处理，确认出售收入（其他业务收入），并将刚确认的存货采购成本结转其他业务成本。